---
title: "Zajęcia z R :-)"
subtitle: Wizualizacje
author: "Joanna Zyprych-Walczak"
date: "`r Sys.Date()`"
output:
  html_document:
    df_print: paged
---

```{r setup, include=FALSE}
library(knitr)
opts_chunk$set(comment = '>')
```

**Wprowadzenie do ggplot2 - zadania**

1. Uruchom polecenie \texttt{ggplot(data = crabs)}. Co widzisz?
2. Wykonaj wykres punktowy zależności między zmiennymi \texttt{CL} i \texttt{FL.}
3. Co zobaczysz na wykresie punktowym zależności między zmiennymi \texttt{sex} i \texttt{sp}? Dlaczego ten wykres jest bezużyteczny?
4. Na podstawie danych \texttt{birthwt} z pakietu \texttt{MASS} utwórz wykres punktowy opisujący zależność pomiędzy wagą urodzeniową dziecka, a ilością wizyt u lekarza w pierwszym trymestrze. Co możesz powiedzieć o tej zależności?

**Wprowadzenie do ggplot2 - odpowiedzi**

```{r, tidy = T}
# zadanie 1
set.seed(123)
library(ggplot2)
library(MASS)
data(crabs)
ggplot(data = crabs)

# zadanie 2
ggplot(data = crabs) + geom_point(aes(CL, FL))

# zadanie 3
ggplot(data = crabs) + geom_point(aes(sex, sp))

# zadanie 4
data(birthwt)
ggplot(data = birthwt) + geom_point(aes(lwt, bwt))



```
