---
title: "Zajęcia z R"
subtitle: Wprowadzenie do R
author: "Joanna Zyprych-Walczak"
date: "`r Sys.Date()`"
output:
  html_document:
    df_print: paged
---

```{r setup, include=FALSE}
library(knitr)
opts_chunk$set(comment = '>')
```

**Pierwsze uruchomienie - ćwiczenia**

1. Zainstaluj pakiet ‘aplpack’, dowiedz się czegoś o funkcji ‘faces’ i narysuj bazując na tych informacjach zestaw twarzy z tematyką świąt Bożego Narodzenia.
2. Znajdź, jakie funkcje istnieją w R, które powiązane są ze słowem kluczowym ‘ test’
3. Zainstaluj pakiet 'effects'. Sprawdź czego dotyczą dane TitanicSurvival.

**Pierwsze uruchomienie - odpowiedzi**

```{r, tidy=T, comment = '>'}

set.seed(123)
# zadanie 1
library('aplpack')
help(faces)
faces(1,1,face.type=2)

# zadanie 2
apropos('test')

# zadanie 3
library('effects')
data(TitanicSurvival)
help(TitanicSurvival)
```

  

**Macierze - ćwiczenia:**

1. Zadeklaruj poniższe macierze:
\[A =
 \begin{pmatrix}
1 &  2 & -1&  0 \\ 
3 & -2 & 4 & 5 \\
2 & 6 & 5 & -3 \\
0 & 1&  5&  -4 \\
 \end{pmatrix}
\]
\[
B =
 \begin{pmatrix}
3 & 6 \\
4 & 0 \\ 
2 & -1 \\ 
1 & 1 \\ 
 \end{pmatrix}
\]
  Oblicz wyznacznik macierzy $\textbf{A}$, znajdź iloczyn $\textbf{AB}$, znajdź macierz transponowaną $\mathbf{B}^T$.

